【裁判字號】    96,審抗,231
【裁判日期】    970107
【裁判案由】    停止執行
【裁判全文】
臺灣高雄地方法院民事裁定             96年度審抗字第231號
抗  告  人  甲○○
相  對  人  永豐商業銀行股份有限公司
法定代理人  乙○○
上列當事人間聲請停止執行事件，抗告人對於民國96年10月22日
本院高雄簡易庭96年度雄聲字第211 號裁定，提起抗告，本院裁
定如下：
    主  文
抗告駁回。
抗告程序費用新台幣壹仟元由抗告人負擔。
    理  由
一、抗告意旨略以：原審以96年度執字第88678 號清償債務事件
    之債權總額新台幣（下同）7,308,925 元為本金計算擔保金
    應為錯誤，正確金額應為7,218,000 元。又本件異議之訴僅
    為確定債權金額，如相對人能盡快提出繳款紀錄即可定讞，
    何須耗時二年十個月之訴訟期間，原審計算擔保金之方式對
    經濟弱勢之抗告人顯不公平，求為廢棄原裁定，另為更公平
    之擔保金之裁定等語。
二、按強制執行程序開始後，有回復原狀之聲請，或提起再審或
    異議之訴，或對於和解為繼續審判之請求，或提起宣告調解
    無效之訴、撤銷調解之訴、或對於許可強制執行之裁定提起
    抗告時，法院因必要情形或依聲請定相當並確實之擔保，得
    為停止強制執行之裁定。強制執行法第18條第2 項定有明文
    。次按法院依強制執行法第十八條第二項規定，以裁定命債
    務人供擔保後停止強制執行，其擔保金額之多寡應如何認為
    相當，原屬於法院職權裁量之範圍，如已斟酌債權人因停止
    執行所應受之損害，自非當事人所可任意指摘。最高法院92
    年度台抗字第574 號裁判要旨可資參照。
三、經查，本件相對人以本院96年度促字第44311 號支付命令暨
    確定證明書聲請強制執行抗告人名下之財產，並經本院以96
    年度執字第88678 號受理，抗告人於該強制執行程序開始後
    ，以向本院提起債務人異議之訴為由，聲請裁定准予停止強
    制執行程序，業經本院依職權調取本院96年度執字第88 678
    號執行卷宗及本院高雄簡易庭96年度雄簡字第8872號債務人
    異議之訴卷宗核閱無誤。故抗告人聲請裁定准予停止執行，
    自屬有據。又原審法院於裁定停止上開強制執行事件之執行
    程序時，已依確定支付命令所載及相對人聲請強制執行之債
    權金額為計算擔保金之基準，並就所酌定之擔保金額與相對
    人因停止強制執行不當可能遭受之損害詳為說明，而依職權
    酌定相當之擔保金額裁定准予停止上開強制執行事件之執行
    程序，揆諸前揭規定及說明，於法即無不合。是抗告人以系
    爭債權金額應為7,218,000 元，及債務人異議之訴之訴訟期
    間不須耗時二年十個月為由，提起本件抗告，請求將原裁定
    廢棄，顯屬無據。從而，本件抗告為無理由，應予駁回。
四、據上論結，本件抗告為無理由，依強制執行法第30條之1 、
    民事訴訟法第495 條之1 第1 項、第449 條第1 項、第78
    條，裁定如主文。
中    華    民    國    97    年    1     月    7     日
                            民事第二庭
                                審  判  長   林紀元
                                法      官   楊國祥
                                法      官   蘇姿月
以上正本證明與原本無異
不得再抗告。
中    華    民    國    97    年    1     月    7     日
                                書  記  官   陳美月


司法院資訊處製作；財團法人民間司法改革基金會備份。
